test/src/gt-norm-yamls/V-CLASS_E.EHL_STEM_2_gt-norm.yaml
     xál k̲áat'e.ehl+V+NEGATIVE+3rd_PERSON_PLURAL+INTERROGATIVE+VERYNEAR+FUTURE: xál k̲áat'eehl'waa.ang k̲asaasdlä'áng
     xál k̲áat'e.ehl+V+NEGATIVE+3rd_PERSON_PLURAL+VERYNEAR+FUTURE: xál k̲áat'eehl'waa.ang k̲asaasdlä'ánggang
     xál k̲áat'e.ehl+V+NEGATIVE+3rd_PERSON_PLURAL+BIASED+IMMEDIATE+PRESENT: xál k̲áat'eehl'ang'waa'uuj
     xál k̲áat'e.ehl+V+NEGATIVE+3rd_PERSON_PLURAL+BIASED+SIMPLE+PRESENT: xál k̲áat'eehl'ang'waa'uujang
     xál k̲áat'e.ehl+V+NEGATIVE+3rd_PERSON_PLURAL+RESIGNED_OBLIGATION: xál k̲áat'eehl'ang'waaäsaa'uujang
     xál k̲áat'e.ehl+V+NEGATIVE+3rd_PERSON_PLURAL+BIASED+INTERROGATIVE+PRESENT: xál k̲áat'eehl'ang'waa'us
     xál k̲áat'e.ehl+V+NEGATIVE+3rd_PERSON_PLURAL+BIASED+INTERROGATIVE+PAST: xál k̲áat'eehl'ang'waa'ujaa
     xál k̲áat'e.ehl+V+NEGATIVE+3rd_PERSON_PLURAL+BIASED+INTERROGATIVE+PAST+HABITUAL: xál k̲áat'eehl'ang'waa'uujaangaa
     xál k̲áat'e.ehl+V+NEGATIVE+3rd_PERSON_PLURAL+BIASED+INTERROGATIVE+FUTURE: xál k̲áat'eehl'ang'waaäsaa'us
     xál k̲áat'e.ehl+V+NEGATIVE+3rd_PERSON_PLURAL+CERTAIN+PRESENT: xál k̲áat'eehl'ang'waa'ahlanggang
     xál k̲áat'e.ehl+V+NEGATIVE+3rd_PERSON_PLURAL+CERTAIN+PAST: xál k̲áat'eehl'ang'waa'ahlanggan
     xál k̲áat'e.ehl+V+NEGATIVE+3rd_PERSON_PLURAL+CERTAIN+PAST+HABITUAL: xál k̲áat'eehl'ang'waa'ahlanggiinii
     xál k̲áat'e.ehl+V+NEGATIVE+3rd_PERSON_PLURAL+CERTAIN+FUTURE: xál k̲áat'eehl'ang'waaäsaa'ahlans
     xál k̲áat'e.ehl+V+NEGATIVE+3rd_PERSON_PLURAL+CERTAIN+RELATIVE: xál k̲áat'eehl'ang'waa'ahlans
     xál k̲áat'e.ehl+V+NEGATIVE+3rd_PERSON_PLURAL+INTENSIVE+PAST: xál k̲áat'eehl'ang'aawaa'ahlang
     xál k̲áat'e.ehl+V+NEGATIVE+3rd_PERSON_PLURAL+SHOULD_KEEP_ON_VERBING_FOR_A_WHILE: xál k̲áat'eehl'ang'aawaa'ahlanggaa
     xál k̲áat'e.ehl+V+NEGATIVE+3rd_PERSON_PLURAL+COUNTERFACTUAL+PRESENT: xál k̲áat'eehl'ang'aawaa'ahlanggang
     xál k̲áat'e.ehl+V+NEGATIVE+3rd_PERSON_PLURAL+REFLEXIVE: xál k̲áat'eehl'ang'waa'ahl
     xál k̲áat'e.ehl+V+NEGATIVE+3rd_PERSON_PLURAL+FUTURE+REFLEXIVE+INTERROGATIVE: xál k̲áat'eehl'ang'waaäseehl
